# 2018/1/1 新审计报告格式中，“其他信息”段：

提问人：GLENCPA 时间：2017-12-05 15:09:05
被审计单位是普普通通的外资企业，没有什么要发布的其他信息，审计报告中的”其他信息“段，可否省略？

回答人：chenyiwei
如果确实不存在 1521 号准则所定义的“其他信息”的（包括已获取的和预计将在审计报告日后获取的），则可以在审计报告中删除“其他信息”段。